臺灣高等法院臺中分院刑事裁定　
111年度聲字第1786號
聲  請  人  臺灣高等檢察署臺中檢察分署檢察官     
受  刑  人  魏應充


代  理  人  羅閎逸律師
上列聲請人因受刑人數罪併罰有二裁判以上，聲請定其應執行之
刑（聲請案號：111年度執聲字第795號），本院裁定如下：
    主  文
魏應充因犯如附表所示各罪所處之刑，應執行有期徒刑拾年，如
易科罰金，以新臺幣壹仟元折算壹日。
    理  由
一、聲請意旨略以：受刑人魏應充前因違反食品安全衛生管理法
    數罪，先後經判決確定如附表，應依刑法第53條、第51條第
    5款規定，定其應執行之刑，及依刑法第41條第1項、第8項
    規定，諭知易科罰金之折算標準，爰依刑事訴訟法第477條
    第1項聲請裁定等語。
二、按裁判確定前犯數罪者，併合處罰之；數罪併罰，有二裁判
    以上者，依第51條之規定，定其應執行之刑，刑法第50條第
    1項前段、第53條定有明文。又數罪併罰，分別宣告其罪之
    刑，如宣告多數有期徒刑者，於各刑中之最長期以上，各刑
    合併之刑期以下，定其刑期；但不得逾30年，刑法第51條第
    5款亦有明文。次按犯最重本刑為5年以下有期徒刑以下之刑
    之罪，而受6月以下有期徒刑或拘役之宣告者，得以新臺幣1
    千元、2千元或3千元折算1日，易科罰金；第1項至第4項及
    第7項之規定，於數罪併罰之數罪均得易科罰金或易服社會
    勞動，其應執行之刑逾6月者，亦適用之，刑法第41條第1 
    項、第8項亦定有明文。
三、經查：
　㈠本件受刑人所犯如附表所示之數罪，先後經本院分別判處如
    附表所示之刑，均確定在案，有各該刑事判決及臺灣高等法
    院被告前案紀錄表在卷可查。茲檢察官向本院聲請定其應執
    行之刑，本院審核認聲請為正當，應定其應執行之刑。
  ㈡關於法院如何定應執行，經本院函詢受刑人意見，經受刑人
    具狀表示本院104年度矚上訴字第1718、1722號刑事確定判
    決及本院108年度重矚上更一字第17、18號刑事確定判決，
    實質上均原為檢察官一併起訴之案件，本案係因上訴過程中
    ，最高法院駁回部分上訴，而部分撤銷發回，然本質上此2
    確定判決乃犯罪時間密接、具有高度重複性(僅銷售對象不
    同），各罪之獨立性極低之狀況，且其行為態樣、手段、動
    機均相似，過度評價反而有導致刑罰邊際效益遞減效果，故
    法院將受刑人所犯各罪合併處罰時，即應將刑罰效果予以遞
    減，以符比例原則。按刑法第57條第5款規定：「科刑時應
    以行為人之責任為基礎，並審酌一切情狀，尤應注意下列事
    項，為科刑輕重之標準：五、犯罪行為人之品行。」受刑人
    乃以「食」起家的台灣實業家，受刑人盼能以其能力，回饋
    社會孕育之情，因此受刑人及魏氏兄弟乃於民國104年設立
    「頂新和德基金」，齊心捐助新臺幣（下同）30億元，實際
    投入社會公益及飲食文化發展，矢志成為社會「共好」的助
    力及願力，而頂新和德基金下乃設立「好食好事」、「頂新
    和德文教基金會」、「灃食公益飲食文教基金會」，分別進
    行「青年人才育成飲食研究發展」、「社會公益關懷」及「
    飲食文化教育」，其近期出版之「初心公益足跡手冊」即有
    摘要說明受刑人近期身體力行參與之公益活動。又受刑人因
    前案確定後2次入監服刑，於過程中部分得易科罰金案件依
    法繳納鉅額的款項，足以證明，受刑人在這個過程中，身心
    靈均已接受相當之懲罰，然受刑人對於法院裁定的財產刑與
    自由刑均積極面對、表現良好，符合相關規範，獲法務部二
    度准予提前假釋出監。另依本院前經聲請定其應執行刑之刑
    事裁定遞減效果，本件合併定應執行之刑應以有期徒刑7年
    至8年為合理，懇請審酌受刑人過往為殷實商人，素行良好
    ，且過往有許多公益服務，深獲社會大眾肯定，因食安問題
    而涉訟，仍坦然面對，積極向上，過程中三度入監（包含偵
    查中的羈押），均表現良好，符合相關規範而提前假釋出監
    ，且已假釋期滿，經此教訓，未來絕無再犯之虞，並准予酌
    定較低之刑度，俾使受刑人能早日復歸社會，專心經營事業
    ，並繼續為台灣公益服務投入心力等語，有本院函文、送達
    證書及受刑人刑事陳述意見狀在卷可憑（本院卷三第3至17
    頁）。
　㈢本院審酌本件受刑人所犯如附表所示各罪，其中附表編號1至
    63所示之罪，曾經本院以109年度聲字第2530號裁定定應執
    行有期徒刑7年，如易科罰金，以1,000元折算1日確定；附
    表編號64至82所示之罪，經本院以108年度重矚上更一字第1
    7、18號判決撤銷改判定應執行有期徒刑4年4月，如易科罰
    金，以1,000元折算1日，再經最高法院以110年度台上字第2
    443、2463號判決駁回上訴確定，有各該判決書、裁定及臺
    灣高等法院被告前案紀錄表在卷可稽。是以，本院定應執行
    刑，除不得逾越刑法第51條第5款所定法律之外部界限，亦
    應受內部界限及不利益變更禁止原則之拘束，並衡酌受刑人
    所犯逃漏稅捐罪，影響國家財政及稅賦之正確性及公平性；
    所犯共同販賣假冒食品罪，致無辜消費者對於食品安全產生
    疑慮與恐慌，並打擊民眾對食品安全之信心；所犯共同故意
    遺漏會計事項不為記錄罪，對商業會計事務處理產生不良作
    用，並進而影響政府財政稅收健全；並審酌受刑人所犯上揭
    各罪所反映人格特質之差異，所犯上開諸罪多屬個別相同之
    犯罪類型，於併合處罰時，其責任非難重複之程度較高、實
    現刑罰經濟的功能，暨數罪對法益侵害並無特別加重之必要
    等總體情狀綜合判斷，並考量如附表所示各罪依其犯罪情節
    所量定之刑，及前揭所述之比例原則、責罰相當原則等自由
    裁量權之內部性界限、受刑人前述意見等情，合併定其應執
    行之刑如主文所示，並依刑法第41條第1項前段、第8項規定
    ，諭知易科罰金之折算標準，以免失之過苛。至於已執行部
    分，自不能重複執行，應由檢察官於指揮執行時扣除2之，
    此與定應執行刑之裁定無涉，是附表編號1至63所示之罪雖
    已執行完畢，有上開前案紀錄表可稽，仍應與附表編號64至
    82未執行完畢之罪合併定其應執行之刑，俟檢察官執行時，
    再予扣除，附此敘明。
四、依刑事訴訟法第477條第1項，刑法第53條、第51條第5款、
    第41條第1項前段、第8項，裁定如主文。
中　　華　　民　　國　　111 　年　　9 　　月　　30　　日
            刑事第三庭  審判長法  官  楊  真  明
                              法  官  邱  顯  祥
                              法  官  李  明  鴻 
以上正本證明與原本無異。
如不服本裁定，得於收受送達後5日內向本院提出抗告書狀（須
附繕本）。因疫情而遲誤不變期間，得向法院聲請回復原狀。
                              書記官  陳  慈  傳   
　　　　　　　　　　　　　　　 
中　　華　　民　　國　　111 　年　　9 　　月　　30　　日

【附表】
編           號  1 2 3 罪           名  稅捐稽徵法 稅捐稽徵法 稅捐稽徵法 宣     告    刑  有期徒刑3月，如易科罰金，以3千元折算1日 有期徒刑3月，如易科罰金，以3千元折算1日 有期徒刑3月，如易科罰金，以3千元折算1日 犯  罪  日   期  96年1月15日 96年3月15日 96年5月14日 偵查(自訴)機關年  度  案  號  彰化地檢103年度偵續字第50號 彰化地檢103年度偵續字第50號 彰化地檢103年度偵續字第50號 最後事實審 法        院 臺灣彰化地方法院 臺灣彰化地方法院 臺灣彰化地方法院  案        號 103年度訴字第805號 103年度訴字第805號 103年度訴字第805號  判 決  日 期 106/02/23 106/02/23 106/02/23 確定判決 法        院 臺灣彰化地方法院 臺灣彰化地方法院 臺灣彰化地方法院  案        號 103年度訴字第805號 103年度訴字第805號 103年度訴字第805號  判決確定日期 107/07/19 107/07/19 107/07/19 是否為得易科罰金、得易服社會勞動之案件  得易科、社勞 得易科、社勞 得易科、社勞 備           註  彰化地檢108年度執字第475號     編號1至63曾定應執行有期徒刑7年 (109年度聲字第2530號/已執畢)   
編           號  4 5 6 罪           名  稅捐稽徵法 稅捐稽徵法 稅捐稽徵法 宣     告    刑  有期徒刑3月，如易科罰金，以3千元折算1日 有期徒刑3月，如易科罰金，以3千元折算1日 有期徒刑3月，如易科罰金，以3千元折算1日 犯  罪  日   期  96年7月16日 96年9月17日 96年11月13日 偵查(自訴)機關年  度  案  號  彰化地檢103年度偵續字第50號 彰化地檢103年度偵續字第50號 彰化地檢103年度偵續字第50號 最後事實審 法        院 臺灣彰化地方法院 臺灣彰化地方法院 臺灣彰化地方法院  案        號 103年度訴字第805號 103年度訴字第805號 103年度訴字第805號  判 決  日 期 106/02/23 106/02/23 106/02/23 確定判決 法        院 臺灣彰化地方法院 臺灣彰化地方法院 臺灣彰化地方法院  案        號 103年度訴字第805號 103年度訴字第805號 103年度訴字第805號  判決確定日期 107/07/19 107/07/19 107/07/19 是否為得易科罰金、得易服社會勞動之案件  得易科、社勞 得易科、社勞 得易科、社勞 備           註  彰化地檢108年度執字第475號     編號1至63曾定應執行有期徒刑7年 (109年度聲字第2530號/已執畢)   
編           號  7 8 9 罪           名  稅捐稽徵法 稅捐稽徵法 稅捐稽徵法 宣     告    刑  有期徒刑3月，如易科罰金，以3千元折算1日 有期徒刑3月，如易科罰金，以3千元折算1日 有期徒刑3月，如易科罰金，以3千元折算1日 犯  罪  日   期  97年1月15日 97年3月14日 97年5月15日 偵查(自訴)機關年  度  案  號  彰化地檢103年度偵續字第50號 彰化地檢103年度偵續字第50號 彰化地檢103年度偵續字第50號 最後事實審 法        院 臺灣彰化地方法院 臺灣彰化地方法院 臺灣彰化地方法院  案        號 103年度訴字第805號 103年度訴字第805號 103年度訴字第805號  判 決  日 期 106/02/23 106/02/23 106/02/23 確定判決 法        院 臺灣彰化地方法院 臺灣彰化地方法院 臺灣彰化地方法院  案        號 103年度訴字第805號 103年度訴字第805號 103年度訴字第805號  判決確定日期 107/07/19 107/07/19 107/07/19 是否為得易科罰金、得易服社會勞動之案件  得易科、社勞 得易科、社勞 得易科、社勞 備           註  彰化地檢108年度執字第475號     編號1至63曾定應執行有期徒刑7年 (109年度聲字第2530號/已執畢)   
編           號  10 11 12 罪           名  稅捐稽徵法 稅捐稽徵法 稅捐稽徵法 宣     告    刑  有期徒刑4月，如易科罰金，以3千元折算1日 有期徒刑3月，如易科罰金，以3千元折算1日 有期徒刑3月，如易科罰金，以3千元折算1日 犯  罪  日   期  97年7月14日 97年9月15日 97年11月17日 偵查(自訴)機關年  度  案  號  彰化地檢103年度偵續字第50號 彰化地檢103年度偵續字第50號 彰化地檢103年度偵續字第50號 最後事實審 法        院 臺灣彰化地方法院 臺灣彰化地方法院 臺灣彰化地方法院  案        號 103年度訴字第805號 103年度訴字第805號 103年度訴字第805號  判 決  日 期 106/02/23 106/02/23 106/02/23 確定判決 法        院 臺灣彰化地方法院 臺灣彰化地方法院 臺灣彰化地方法院  案        號 103年度訴字第805號 103年度訴字第805號 103年度訴字第805號  判決確定日期 107/07/19 107/07/19 107/07/19 是否為得易科罰金、得易服社會勞動之案件  得易科、社勞 得易科、社勞 得易科、社勞 備           註  彰化地檢108年度執字第475號     編號1至63曾定應執行有期徒刑7年 (109年度聲字第2530號/已執畢)   
編           號  13 14 15 罪           名  稅捐稽徵法 稅捐稽徵法 稅捐稽徵法 宣     告    刑  有期徒刑2月，如易科罰金，以3千元折算1日 有期徒刑3月，如易科罰金，以3千元折算1日 有期徒刑2月，如易科罰金，以3千元折算1日 犯  罪  日   期  98年1月15日 98年3月12日 98年5月15日 偵查(自訴)機關年  度  案  號  彰化地檢103年度偵續字第50號 彰化地檢103年度偵續字第50號 彰化地檢103年度偵續字第50號 最後事實審 法        院 臺灣彰化地方法院 臺灣彰化地方法院 臺灣彰化地方法院  案        號 103年度訴字第805號 103年度訴字第805號 103年度訴字第805號  判 決  日 期 106/02/23 106/02/23 106/02/23 確定判決 法        院 臺灣彰化地方法院 臺灣彰化地方法院 臺灣彰化地方法院  案        號 103年度訴字第805號 103年度訴字第805號 103年度訴字第805號  判決確定日期 107/07/19 107/07/19 107/07/19 是否為得易科罰金、得易服社會勞動之案件  得易科、社勞 得易科、社勞 得易科、社勞 備           註  彰化地檢108年度執字第475號     編號1至63曾定應執行有期徒刑7年 (109年度聲字第2530號/已執畢)   
編           號  16 17 18 罪           名  稅捐稽徵法 稅捐稽徵法 稅捐稽徵法 宣     告    刑  有期徒刑2月，如易科罰金，以3千元折算1日 有期徒刑2月，如易科罰金，以3千元折算1日 有期徒刑2月，如易科罰金，以3千元折算1日 犯  罪  日   期  98年7月15日 98年9月14日 98年11月13日 偵查(自訴)機關年  度  案  號  彰化地檢103年度偵續字第50號 彰化地檢103年度偵續字第50號 彰化地檢103年度偵續字第50號 最後事實審 法        院 臺灣彰化地方法院 臺灣彰化地方法院 臺灣彰化地方法院  案        號 103年度訴字第805號 103年度訴字第805號 103年度訴字第805號  判 決  日 期 106/02/23 106/02/23 106/02/23 確定判決 法        院 臺灣彰化地方法院 臺灣彰化地方法院 臺灣彰化地方法院  案        號 103年度訴字第805號 103年度訴字第805號 103年度訴字第805號  判決確定日期 107/07/19 107/07/19 107/07/19 是否為得易科罰金、得易服社會勞動之案件  得易科、社勞 得易科、社勞 得易科、社勞 備           註  彰化地檢108年度執字第475號     編號1至63曾定應執行有期徒刑7年 (109年度聲字第2530號/已執畢)   
編           號  19 20 21 罪           名  稅捐稽徵法 稅捐稽徵法 稅捐稽徵法 宣     告    刑  有期徒刑3月，如易科罰金，以3千元折算1日 有期徒刑3月，如易科罰金，以3千元折算1日 有期徒刑3月，如易科罰金，以3千元折算1日 犯  罪  日   期  99年1月15日 99年3月15日 99年5月14日 偵查(自訴)機關年  度  案  號  彰化地檢103年度偵續字第50號 彰化地檢103年度偵續字第50號 彰化地檢103年度偵續字第50號 最後事實審 法        院 臺灣彰化地方法院 臺灣彰化地方法院 臺灣彰化地方法院  案        號 103年度訴字第805號 103年度訴字第805號 103年度訴字第805號  判 決  日 期 106/02/23 106/02/23 106/02/23 確定判決 法        院 臺灣彰化地方法院 臺灣彰化地方法院 臺灣彰化地方法院  案        號 103年度訴字第805號 103年度訴字第805號 103年度訴字第805號  判決確定日期 107/07/19 107/07/19 107/07/19 是否為得易科罰金、得易服社會勞動之案件  得易科、社勞 得易科、社勞 得易科、社勞 備           註  彰化地檢108年度執字第475號     編號1至63曾定應執行有期徒刑7年 (109年度聲字第2530號/已執畢)   
編           號  22 23 24 罪           名  稅捐稽徵法 稅捐稽徵法 稅捐稽徵法 宣     告    刑  有期徒刑3月，如易科罰金，以3千元折算1日 有期徒刑3月，如易科罰金，以3千元折算1日 有期徒刑3月，如易科罰金，以3千元折算1日 犯  罪  日   期  99年7月14日 99年9月14日 99年11月15日 偵查(自訴)機關年  度  案  號  彰化地檢103年度偵續字第50號 彰化地檢103年度偵續字第50號 彰化地檢103年度偵續字第50號 最後事實審 法        院 臺灣彰化地方法院 臺灣彰化地方法院 臺灣彰化地方法院  案        號 103年度訴字第805號 103年度訴字第805號 103年度訴字第805號  判 決  日 期 106/02/23 106/02/23 106/02/23 確定判決 法        院 臺灣彰化地方法院 臺灣彰化地方法院 臺灣彰化地方法院  案        號 103年度訴字第805號 103年度訴字第805號 103年度訴字第805號  判決確定日期 107/07/19 107/07/19 107/07/19 是否為得易科罰金、得易服社會勞動之案件  得易科、社勞 得易科、社勞 得易科、社勞 備           註  彰化地檢108年度執字第475號     編號1至63曾定應執行有期徒刑7年 (109年度聲字第2530號/已執畢)   
編           號  25 26 27 罪           名  稅捐稽徵法 稅捐稽徵法 稅捐稽徵法 宣     告    刑  有期徒刑2月，如易科罰金，以3千元折算1日 有期徒刑2月，如易科罰金，以3千元折算1日 有期徒刑3月，如易科罰金，以3千元折算1日 犯  罪  日   期  100年1月17日 100年3月15日 100年5月16日 偵查(自訴)機關年  度  案  號  彰化地檢103年度偵續字第50號 彰化地檢103年度偵續字第50號 彰化地檢103年度偵續字第50號 最後事實審 法        院 臺灣彰化地方法院 臺灣彰化地方法院 臺灣彰化地方法院  案        號 103年度訴字第805號 103年度訴字第805號 103年度訴字第805號  判 決  日 期 106/02/23 106/02/23 106/02/23 確定判決 法        院 臺灣彰化地方法院 臺灣彰化地方法院 臺灣彰化地方法院  案        號 103年度訴字第805號 103年度訴字第805號 103年度訴字第805號  判決確定日期 107/07/19 107/07/19 107/07/19 是否為得易科罰金、得易服社會勞動之案件  得易科、社勞 得易科、社勞 得易科、社勞 備           註  彰化地檢108年度執字第475號     編號1至63曾定應執行有期徒刑7年 (109年度聲字第2530號/已執畢)   
編           號  28 29 30 罪           名  稅捐稽徵法 稅捐稽徵法 稅捐稽徵法 宣     告    刑  有期徒刑2月，如易科罰金，以3千元折算1日 有期徒刑2月，如易科罰金，以3千元折算1日 有期徒刑3月，如易科罰金，以3千元折算1日 犯  罪  日   期  100年7月15日 100年9月15日 100年11月15日 偵查(自訴)機關年  度  案  號  彰化地檢103年度偵續字第50號 彰化地檢103年度偵續字第50號 彰化地檢103年度偵續字第50號 最後事實審 法        院 臺灣彰化地方法院 臺灣彰化地方法院 臺灣彰化地方法院  案        號 103年度訴字第805號 103年度訴字第805號 103年度訴字第805號  判 決  日 期 106/02/23 106/02/23 106/02/23 確定判決 法        院 臺灣彰化地方法院 臺灣彰化地方法院 臺灣彰化地方法院  案        號 103年度訴字第805號 103年度訴字第805號 103年度訴字第805號  判決確定日期 107/07/19 107/07/19 107/07/19 是否為得易科罰金、得易服社會勞動之案件  得易科、社勞 得易科、社勞 得易科、社勞 備           註  彰化地檢108年度執字第475號     編號1至63曾定應執行有期徒刑7年 (109年度聲字第2530號/已執畢)   
編           號  31 32 33 罪           名  稅捐稽徵法 稅捐稽徵法 稅捐稽徵法 宣     告    刑  有期徒刑3月，如易科罰金，以3千元折算1日 有期徒刑2月，如易科罰金，以3千元折算1日 有期徒刑2月，如易科罰金，以3千元折算1日 犯  罪  日   期  101年1月16日 101年3月15日 101年5月15日 偵查(自訴)機關年  度  案  號  彰化地檢103年度偵續字第50號 彰化地檢103年度偵續字第50號 彰化地檢103年度偵續字第50號 最後事實審 法        院 臺灣彰化地方法院 臺灣彰化地方法院 臺灣彰化地方法院  案        號 103年度訴字第805號 103年度訴字第805號 103年度訴字第805號  判 決  日 期 106/02/23 106/02/23 106/02/23 確定判決 法        院 臺灣彰化地方法院 臺灣彰化地方法院 臺灣彰化地方法院  案        號 103年度訴字第805號 103年度訴字第805號 103年度訴字第805號  判決確定日期 107/07/19 107/07/19 107/07/19 是否為得易科罰金、得易服社會勞動之案件  得易科、社勞 得易科、社勞 得易科、社勞 備           註  彰化地檢108年度執字第475號     編號1至63曾定應執行有期徒刑7年 (109年度聲字第2530號/已執畢)   
編           號  34 35 36 罪           名  稅捐稽徵法 稅捐稽徵法 稅捐稽徵法 宣     告    刑  有期徒刑2月，如易科罰金，以3千元折算1日 有期徒刑2月，如易科罰金，以3千元折算1日 有期徒刑2月，如易科罰金，以3千元折算1日 犯  罪  日   期  101年7月11日 101年9月14日 101年11月14日 偵查(自訴)機關年  度  案  號  彰化地檢103年度偵續字第50號 彰化地檢103年度偵續字第50號 彰化地檢103年度偵續字第50號 最後事實審 法        院 臺灣彰化地方法院 臺灣彰化地方法院 臺灣彰化地方法院  案        號 103年度訴字第805號 103年度訴字第805號 103年度訴字第805號  判 決  日 期 106/02/23 106/02/23 106/02/23 確定判決 法        院 臺灣彰化地方法院 臺灣彰化地方法院 臺灣彰化地方法院  案        號 103年度訴字第805號 103年度訴字第805號 103年度訴字第805號  判決確定日期 107/07/19 107/07/19 107/07/19 是否為得易科罰金、得易服社會勞動之案件  得易科、社勞 得易科、社勞 得易科、社勞 備           註  彰化地檢108年度執字第475號     編號1至63曾定應執行有期徒刑7年 (109年度聲字第2530號/已執畢)   
編           號  37 38 39 罪           名  稅捐稽徵法 食品安全衛生管理法等 食品安全衛生管理法等 宣     告    刑  有期徒刑2月，如易科罰金，以3千元折算1日 有期徒刑3月，如易科罰金，以1千元折算1日 有期徒刑3月，如易科罰金，以1千元折算1日 犯  罪  日   期  102年1月16日 103年9月5日、 103年10月9日 103年7月4日 偵查(自訴)機關年  度  案  號  彰化地檢103年度偵續字第50號 彰化地檢103年度偵字第9300、9367、9601、9713、9714號；移送併辦：104年度偵字第11375、11376、11377號 彰化地檢103年度偵字第9300、9367、9601、9713、9714號；移送併辦：104年度偵字第11375、11376、11377號 最後事實審 法        院 臺灣彰化地方法院 臺灣高等法院 臺中分院 臺灣高等法院 臺中分院  案        號 103年度訴字第805號 104年度矚上訴字第1718、1722號 104年度矚上訴字第1718、1722號  判 決  日 期 106/02/23 107/04/27 107/04/27 確定判決 法        院 臺灣彰化地方法院 臺灣高等法院 臺中分院 臺灣高等法院 臺中分院  案        號 103年度訴字第805號 104年度矚上訴字第1718、1722號(經最高法院107年度台上字第3332號判決不合法駁回上訴) 104年度矚上訴字第1718、1722號(經最高法院107年度台上字第3332號判決不合法駁回上訴)  判決確定日期 107/07/19 108/11/06 108/11/06 是否為得易科罰金、得易服社會勞動之案件  得易科、社勞 得易科、社勞 得易科、社勞 備           註  彰化地檢108年度執字第475號 彰化地檢108年度執字第5214號    編號1至63曾定應執行有期徒刑7年 (109年度聲字第2530號/已執畢)   
編           號  40 41 42 罪           名  食品安全衛生管理法等 食品安全衛生管理法等 食品安全衛生管理法等 宣     告    刑  有期徒刑3月，如易科罰金，以1千元折算1日 有期徒刑3月，如易科罰金，以1千元折算1日 有期徒刑3月，如易科罰金，以1千元折算1日 犯  罪  日   期  103年7月15日(3次) 103年9月4日 103年4月1日 偵查(自訴)機關年  度  案  號  彰化地檢103年度偵字第9300、9367、9601、9713、9714號；移送併辦：104年度偵字第11375、11376、11377號 彰化地檢103年度偵字第9300、9367、9601、9713、9714號；移送併辦：104年度偵字第11375、11376、11377號 彰化地檢103年度偵字第9300、9367、9601、9713、9714號；移送併辦：104年度偵字第11375、11376、11377號 最後事實審 法        院 臺灣高等法院 臺中分院 臺灣高等法院 臺中分院 臺灣高等法院 臺中分院  案        號 104年度矚上訴字第1718、1722號 104年度矚上訴字第1718、1722號 104年度矚上訴字第1718、1722號  判 決  日 期 107/04/27 107/04/27 107/04/27 確定判決 法        院 臺灣高等法院 臺中分院 臺灣高等法院 臺中分院 臺灣高等法院 臺中分院  案        號 104年度矚上訴字第1718、1722號(經最高法院107年度台上字第3332號判決不合法駁回上訴) 104年度矚上訴字第1718、1722號(經最高法院107年度台上字第3332號判決不合法駁回上訴) 104年度矚上訴字第1718、1722號(經最高法院107年度台上字第3332號判決不合法駁回上訴)  判決確定日期 108/11/06 108/11/06 108/11/06 是否為得易科罰金、得易服社會勞動之案件  得易科、社勞 得易科、社勞 得易科、社勞 備           註  彰化地檢108年度執字第5214號     編號1至63曾定應執行有期徒刑7年 (109年度聲字第2530號/已執畢)   
編           號  43 44 45 罪           名  食品安全衛生管理法等 食品安全衛生管理法等 食品安全衛生管理法等 宣     告    刑  有期徒刑5月，如易科罰金，以1千元折算1日 有期徒刑5月，如易科罰金，以1千元折算1日 有期徒刑4月，如易科罰金，以1千元折算1日 犯  罪  日   期  103年6月12日 103年4月2日至 103年10月2日 103年7月7日 偵查(自訴)機關年  度  案  號  彰化地檢103年度偵字第9300、9367、9601、9713、9714號；移送併辦：104年度偵字第11375、11376、11377號 彰化地檢103年度偵字第9300、9367、9601、9713、9714號；移送併辦：104年度偵字第11375、11376、11377號 彰化地檢103年度偵字第9300、9367、9601、9713、9714號；移送併辦：104年度偵字第11375、11376、11377號 最後事實審 法        院 臺灣高等法院 臺中分院 臺灣高等法院 臺中分院 臺灣高等法院 臺中分院  案        號 104年度矚上訴字第1718、1722號 104年度矚上訴字第1718、1722號 104年度矚上訴字第1718、1722號  判 決  日 期 107/04/27 107/04/27 107/04/27 確定判決 法        院 臺灣高等法院 臺中分院 臺灣高等法院 臺中分院 臺灣高等法院 臺中分院  案        號 104年度矚上訴字第1718、1722號(經最高法院107年度台上字第3332號判決不合法駁回上訴) 104年度矚上訴字第1718、1722號(經最高法院107年度台上字第3332號判決不合法駁回上訴) 104年度矚上訴字第1718、1722號(經最高法院107年度台上字第3332號判決不合法駁回上訴)  判決確定日期 108/11/06 108/11/06 108/11/06 是否為得易科罰金、得易服社會勞動之案件  得易科、社勞 得易科、社勞 得易科、社勞 備           註  彰化地檢108年度執字第5214號     編號1至63曾定應執行有期徒刑7年 (109年度聲字第2530號/已執畢)   
編           號  46 47 48 罪           名  食品安全衛生管理法等 食品安全衛生管理法等 食品安全衛生管理法等 宣     告    刑  有期徒刑3月，如易科罰金，以1千元折算1日 有期徒刑3月，如易科罰金，以1千元折算1日 有期徒刑5月，如易科罰金，以1千元折算1日 犯  罪  日   期  103年5月12日 103年8月15日 103年5月22日、 103年7月28日、 103年9月1日 偵查(自訴)機關年  度  案  號  彰化地檢103年度偵字第9300、9367、9601、9713、9714號；移送併辦：104年度偵字第11375、11376、11377號 彰化地檢103年度偵字第9300、9367、9601、9713、9714號；移送併辦：104年度偵字第11375、11376、11377號 彰化地檢103年度偵字第9300、9367、9601、9713、9714號；移送併辦：104年度偵字第11375、11376、11377號 最後事實審 法        院 臺灣高等法院 臺中分院 臺灣高等法院 臺中分院 臺灣高等法院 臺中分院  案        號 104年度矚上訴字第1718、1722號 104年度矚上訴字第1718、1722號 104年度矚上訴字第1718、1722號  判 決  日 期 107/04/27 107/04/27 107/04/27 確定判決 法        院 臺灣高等法院 臺中分院 臺灣高等法院 臺中分院 臺灣高等法院 臺中分院  案        號 104年度矚上訴字第1718、1722號(經最高法院107年度台上字第3332號判決不合法駁回上訴) 104年度矚上訴字第1718、1722號(經最高法院107年度台上字第3332號判決不合法駁回上訴) 104年度矚上訴字第1718、1722號(經最高法院107年度台上字第3332號判決不合法駁回上訴)  判決確定日期 108/11/06 108/11/06 108/11/06 是否為得易科罰金、得易服社會勞動之案件  得易科、社勞 得易科、社勞 得易科、社勞 備           註  彰化地檢108年度執字第5214號     編號1至63曾定應執行有期徒刑7年 (109年度聲字第2530號/已執畢)   
編           號  49 50 51 罪           名  食品安全衛生管理法等 食品安全衛生管理法等 食品安全衛生管理法等 宣     告    刑  有期徒刑3月，如易科罰金，以1千元折算1日 有期徒刑4月，如易科罰金，以1千元折算1日 有期徒刑4月，如易科罰金，以1千元折算1日 犯  罪  日   期  103年5月2日 103年5月29日 103年8月11日 偵查(自訴)機關年  度  案  號  彰化地檢103年度偵字第9300、9367、9601、9713、9714號；移送併辦：104年度偵字第11375、11376、11377號 彰化地檢103年度偵字第9300、9367、9601、9713、9714號；移送併辦：104年度偵字第11375、11376、11377號 彰化地檢103年度偵字第9300、9367、9601、9713、9714號；移送併辦：104年度偵字第11375、11376、11377號 最後事實審 法        院 臺灣高等法院 臺中分院 臺灣高等法院 臺中分院 臺灣高等法院 臺中分院  案        號 104年度矚上訴字第1718、1722號 104年度矚上訴字第1718、1722號 104年度矚上訴字第1718、1722號  判 決  日 期 107/04/27 107/04/27 107/04/27 確定判決 法        院 臺灣高等法院 臺中分院 臺灣高等法院 臺中分院 臺灣高等法院 臺中分院  案        號 104年度矚上訴字第1718、1722號(經最高法院107年度台上字第3332號判決不合法駁回上訴) 104年度矚上訴字第1718、1722號(經最高法院107年度台上字第3332號判決不合法駁回上訴) 104年度矚上訴字第1718、1722號(經最高法院107年度台上字第3332號判決不合法駁回上訴)  判決確定日期 108/11/06 108/11/06 108/11/06 是否為得易科罰金、得易服社會勞動之案件  得易科、社勞 得易科、社勞 得易科、社勞 備           註  彰化地檢108年度執字第5214號     編號1至63曾定應執行有期徒刑7年 (109年度聲字第2530號/已執畢)   
編           號  52 53 54 罪           名  食品安全衛生管理法等 食品安全衛生管理法等 食品安全衛生管理法等 宣     告    刑  有期徒刑3月，如易科罰金，以1千元折算1日 有期徒刑3月，如易科罰金，以1千元折算1日 有期徒刑3月，如易科罰金，以1千元折算1日 犯  罪  日   期  103年5月16日、 103年8月27日 103年6月27日、 103年9月10日 103年5月19日 偵查(自訴)機關年  度  案  號  彰化地檢103年度偵字第9300、9367、9601、9713、9714號；移送併辦：104年度偵字第11375、11376、11377號 彰化地檢103年度偵字第9300、9367、9601、9713、9714號；移送併辦：104年度偵字第11375、11376、11377號 彰化地檢103年度偵字第9300、9367、9601、9713、9714號；移送併辦：104年度偵字第11375、11376、11377號 最後事實審 法        院 臺灣高等法院 臺中分院 臺灣高等法院 臺中分院 臺灣高等法院 臺中分院  案        號 104年度矚上訴字第1718、1722號 104年度矚上訴字第1718、1722號 104年度矚上訴字第1718、1722號  判 決  日 期 107/04/27 107/04/27 107/04/27 確定判決 法        院 臺灣高等法院 臺中分院 臺灣高等法院 臺中分院 臺灣高等法院 臺中分院  案        號 104年度矚上訴字第1718、1722號(經最高法院107年度台上字第3332號判決不合法駁回上訴) 104年度矚上訴字第1718、1722號(經最高法院107年度台上字第3332號判決不合法駁回上訴) 104年度矚上訴字第1718、1722號(經最高法院107年度台上字第3332號判決不合法駁回上訴)  判決確定日期 108/11/06 108/11/06 108/11/06 是否為得易科罰金、得易服社會勞動之案件  得易科、社勞 得易科、社勞 得易科、社勞 備           註  彰化地檢108年度執字第5214號     編號1至63曾定應執行有期徒刑7年 (109年度聲字第2530號/已執畢)   
編           號  55 56 57 罪           名  食品安全衛生管理法等 食品安全衛生管理法等 共同故意遺漏會計事項不為紀錄罪 宣     告    刑  有期徒刑3月，如易科罰金，以1千元折算1日 有期徒刑3月，如易科罰金，以1千元折算1日 有期徒刑6月，如易科罰金，以3千元折算1日 犯  罪  日   期  103年5月14日、 103年6月4日 103年4月21日、 103年8月28日 96年5月31日 偵查(自訴)機關年  度  案  號  彰化地檢103年度偵字第9300、9367、9601、9713、9714號；移送併辦：104年度偵字第11375、11376、11377號 彰化地檢103年度偵字第9300、9367、9601、9713、9714號；移送併辦：104年度偵字第11375、11376、11377號 彰化地檢103年度偵續字第50號 最後事實審 法        院 臺灣高等法院 臺中分院 臺灣高等法院 臺中分院 臺灣高等法院 臺中分院  案        號 104年度矚上訴字第1718、1722號 104年度矚上訴字第1718、1722號 108年度重上更一字第14號  判 決  日 期 107/04/27 107/04/27 109/07/14 確定判決 法        院 臺灣高等法院 臺中分院 臺灣高等法院 臺中分院 臺灣高等法院 臺中分院  案        號 104年度矚上訴字第1718、1722號(經最高法院107年度台上字第3332號判決不合法駁回上訴) 104年度矚上訴字第1718、1722號(經最高法院107年度台上字第3332號判決不合法駁回上訴) 108年度重上更一字第14號  判決確定日期 108/11/06 108/11/06 109/08/21 是否為得易科罰金、得易服社會勞動之案件  得易科、社勞 得易科、社勞 得易科、社勞 備           註  彰化地檢108年度執字第5214號  彰化地檢109年度執字第4166號   編號1至63曾定應執行有期徒刑7年 (109年度聲字第2530號/已執畢)   
編           號  58 59 60 罪           名  共同故意遺漏會計事項不為紀錄罪 共同故意遺漏會計事項不為紀錄罪 共同故意遺漏會計事項不為紀錄罪 宣     告    刑  有期徒刑6月，如易科罰金，以3千元折算1日 有期徒刑6月，如易科罰金，以3千元折算1日 有期徒刑6月，如易科罰金，以3千元折算1日 犯  罪  日   期  96年5月31日、 97年5月29日 97年5月29日、 98年5月30日 98年5月30日、 99年5月29日 偵查(自訴)機關年  度  案  號  彰化地檢103年度偵續字第50號 彰化地檢103年度偵續字第50號 彰化地檢103年度偵續字第50號 最後事實審 法        院 臺灣高等法院 臺中分院 臺灣高等法院 臺中分院 臺灣高等法院 臺中分院  案        號 108年度重上更一字第14號 108年度重上更一字第14號 108年度重上更一字第14號  判 決  日 期 109/07/14 109/07/14 109/07/14 確定判決 法        院 臺灣高等法院 臺中分院 臺灣高等法院 臺中分院 臺灣高等法院 臺中分院  案        號 108年度重上更一字第14號 108年度重上更一字第14號 108年度重上更一字第14號  判決確定日期 109/08/21 109/08/21 109/08/21 是否為得易科罰金、得易服社會勞動之案件  得易科、社勞 得易科、社勞 得易科、社勞 備           註  彰化地檢109年度執字第4166號     編號1至63曾定應執行有期徒刑7年 (109年度聲字第2530號/已執畢)   
編           號  61 62 63 罪           名  共同故意遺漏會計事項不為紀錄罪 共同故意遺漏會計事項不為紀錄罪 共同故意遺漏會計事項不為紀錄罪 宣     告    刑  有期徒刑6月，如易科罰金，以3千元折算1日 有期徒刑5月，如易科罰金，以3千元折算1日 有期徒刑4月，如易科罰金，以3千元折算1日 犯  罪  日   期  99年5月29日、 100年5月28日 100年5月28日、 101年5月29日 101年5月29日、 102年5月27日 偵查(自訴)機關年  度  案  號  彰化地檢103年度偵續字第50號 彰化地檢103年度偵續字第50號 彰化地檢103年度偵續字第50號 最後事實審 法        院 臺灣高等法院 臺中分院 臺灣高等法院 臺中分院 臺灣高等法院 臺中分院  案        號 108年度重上更一字第14號 108年度重上更一字第14號 108年度重上更一字第14號  判 決  日 期 109/07/14 109/07/14 109/07/14 確定判決 法        院 臺灣高等法院 臺中分院 臺灣高等法院 臺中分院 臺灣高等法院 臺中分院  案        號 108年度重上更一字第14號 108年度重上更一字第14號 108年度重上更一字第14號  判決確定日期 109/08/21 109/08/21 109/08/21 是否為得易科罰金、得易服社會勞動之案件  得易科、社勞 得易科、社勞 得易科、社勞 備           註  彰化地檢109年度執字第4166號     編號1至63曾定應執行有期徒刑7年 (109年度聲字第2530號/已執畢)   
編           號  64 65 66 罪           名  食品安全衛生管理法等 食品安全衛生管理法等 食品安全衛生管理法等 宣     告    刑  有期徒刑5月，如易科罰金，以1千元折算1日 有期徒刑3月，如易科罰金，以1千元折算1日 有期徒刑3月，如易科罰金，以1千元折算1日 犯  罪  日   期  103年1月7日至 103年9月15日 103年3月3日至 103年9月9日 103年3月19日至 103年9月4日 偵查(自訴)機關年  度  案  號  彰化地檢103年度偵字第9300、9367、9601、9713、9714號；移送併辦：104年度偵字第11375、11376、11377號 彰化地檢103年度偵字第9300、9367、9601、9713、9714號；移送併辦：104年度偵字第11375、11376、11377號 彰化地檢103年度偵字第9300、9367、9601、9713、9714號；移送併辦：104年度偵字第11375、11376、11377號 最後事實審 法        院 臺灣高等法院 臺中分院 臺灣高等法院 臺中分院 臺灣高等法院 臺中分院  案        號 108年度重矚上更一字第17、18號 108年度重矚上更一字第17、18號 108年度重矚上更一字第17、18號  判 決  日 期 109/11/26 109/11/26 109/11/26 確定判決 法        院 臺灣高等法院 臺中分院 臺灣高等法院 臺中分院 臺灣高等法院 臺中分院  案        號 108年度重矚上更一字第17、18號(經最高法院110年度台上字第2443、2463號判決不合法駁回上訴) 108年度重矚上更一字第17、18號(經最高法院110年度台上字第2443、2463號判決不合法駁回上訴) 108年度重矚上更一字第17、18號(經最高法院110年度台上字第2443、2463號判決不合法駁回上訴)  判決確定日期 111/07/29 111/07/29 111/07/29 是否為得易科罰金、得易服社會勞動之案件  得易科、社勞 得易科、社勞 得易科、社勞 備           註  彰化地檢111年度執字第3737號     編號64至82曾定應執行有期徒刑4年4月   
編           號  67 68 69 罪           名  食品安全衛生管理法等 食品安全衛生管理法等 食品安全衛生管理法等 宣     告    刑  有期徒刑5月，如易科罰金，以1千元折算1日 有期徒刑6月，如易科罰金，以1千元折算1日 有期徒刑5月，如易科罰金，以1千元折算1日 犯  罪  日   期  102年12月11日至 103年10月3日 103年1月16日至 103年9月24日 103年1月23日至 103年9月5日 偵查(自訴)機關年  度  案  號  彰化地檢103年度偵字第9300、9367、9601、9713、9714號；移送併辦：104年度偵字第11375、11376、11377號 彰化地檢103年度偵字第9300、9367、9601、9713、9714號；移送併辦：104年度偵字第11375、11376、11377號 彰化地檢103年度偵字第9300、9367、9601、9713、9714號；移送併辦：104年度偵字第11375、11376、11377號 最後事實審 法        院 臺灣高等法院 臺中分院 臺灣高等法院 臺中分院 臺灣高等法院 臺中分院  案        號 108年度重矚上更一字第17、18號 108年度重矚上更一字第17、18號 108年度重矚上更一字第17、18號  判 決  日 期 109/11/26 109/11/26 109/11/26 確定判決 法        院 臺灣高等法院 臺中分院 臺灣高等法院 臺中分院 臺灣高等法院 臺中分院  案        號 108年度重矚上更一字第17、18號(經最高法院110年度台上字第2443、2463號判決不合法駁回上訴) 108年度重矚上更一字第17、18號(經最高法院110年度台上字第2443、2463號判決不合法駁回上訴) 108年度重矚上更一字第17、18號(經最高法院110年度台上字第2443、2463號判決不合法駁回上訴)  判決確定日期 111/07/29 111/07/29 111/07/29 是否為得易科罰金、得易服社會勞動之案件  得易科、社勞 得易科、社勞 得易科、社勞 備           註  彰化地檢111年度執字第3737號     編號64至82曾定應執行有期徒刑4年4月   
編           號  70 71 72 罪           名  食品安全衛生管理法等 食品安全衛生管理法等 食品安全衛生管理法等 宣     告    刑  有期徒刑5月，如易科罰金，以1千元折算1日 有期徒刑5月，如易科罰金，以1千元折算1日 有期徒刑6月，如易科罰金，以1千元折算1日 犯  罪  日   期  103年1月17日至 103年9月29日 103年2月21日至 103年10月9日 102年12月2日至 103年8月1日 偵查(自訴)機關年  度  案  號  彰化地檢103年度偵字第9300、9367、9601、9713、9714號；移送併辦：104年度偵字第11375、11376、11377號 彰化地檢103年度偵字第9300、9367、9601、9713、9714號；移送併辦：104年度偵字第11375、11376、11377號 彰化地檢103年度偵字第9300、9367、9601、9713、9714號；移送併辦：104年度偵字第11375、11376、11377號 最後事實審 法        院 臺灣高等法院 臺中分院 臺灣高等法院 臺中分院 臺灣高等法院 臺中分院  案        號 108年度重矚上更一字第17、18號 108年度重矚上更一字第17、18號 108年度重矚上更一字第17、18號  判 決  日 期 109/11/26 109/11/26 109/11/26 確定判決 法        院 臺灣高等法院 臺中分院 臺灣高等法院 臺中分院 臺灣高等法院 臺中分院  案        號 108年度重矚上更一字第17、18號(經最高法院110年度台上字第2443、2463號判決不合法駁回上訴) 108年度重矚上更一字第17、18號(經最高法院110年度台上字第2443、2463號判決不合法駁回上訴) 108年度重矚上更一字第17、18號(經最高法院110年度台上字第2443、2463號判決不合法駁回上訴)  判決確定日期 111/07/29 111/07/29 111/07/29 是否為得易科罰金、得易服社會勞動之案件  得易科、社勞 得易科、社勞 得易科、社勞 備           註  彰化地檢111年度執字第3737號     編號64至82曾定應執行有期徒刑4年4月   
編           號  73 74 75 罪           名  食品安全衛生管理法等 食品安全衛生管理法等 食品安全衛生管理法等 宣     告    刑  有期徒刑4月，如易科罰金，以1千元折算1日 有期徒刑6月，如易科罰金，以1千元折算1日 有期徒刑3月，如易科罰金，以1千元折算1日 犯  罪  日   期  103年2月26日至 103年9月15日 103年1月2日至 103年8月26日 102年12月27日至 103年5月2日 偵查(自訴)機關年  度  案  號  彰化地檢103年度偵字第9300、9367、9601、9713、9714號；移送併辦：104年度偵字第11375、11376、11377號 彰化地檢103年度偵字第9300、9367、9601、9713、9714號；移送併辦：104年度偵字第11375、11376、11377號 彰化地檢103年度偵字第9300、9367、9601、9713、9714號；移送併辦：104年度偵字第11375、11376、11377號 最後事實審 法        院 臺灣高等法院 臺中分院 臺灣高等法院 臺中分院 臺灣高等法院 臺中分院  案        號 108年度重矚上更一字第17、18號 108年度重矚上更一字第17、18號 108年度重矚上更一字第17、18號  判 決  日 期 109/11/26 109/11/26 109/11/26 確定判決 法        院 臺灣高等法院 臺中分院 臺灣高等法院 臺中分院 臺灣高等法院 臺中分院  案        號 108年度重矚上更一字第17、18號(經最高法院110年度台上字第2443、2463號判決不合法駁回上訴) 108年度重矚上更一字第17、18號(經最高法院110年度台上字第2443、2463號判決不合法駁回上訴) 108年度重矚上更一字第17、18號(經最高法院110年度台上字第2443、2463號判決不合法駁回上訴)  判決確定日期 111/07/29 111/07/29 111/07/29 是否為得易科罰金、得易服社會勞動之案件  得易科、社勞 得易科、社勞 得易科、社勞 備           註  彰化地檢111年度執字第3737號     編號64至82曾定應執行有期徒刑4年4月   
編           號  76 77 78 罪           名  食品安全衛生管理法等 食品安全衛生管理法等 食品安全衛生管理法等 宣     告    刑  有期徒刑4月，如易科罰金，以1千元折算1日 有期徒刑3月，如易科罰金，以1千元折算1日 有期徒刑5月，如易科罰金，以1千元折算1日 犯  罪  日   期  102年12月24日至 103年4月8日 103年2月10日至 103年8月1日 103年1月16日至 103年9月16日 偵查(自訴)機關年  度  案  號  彰化地檢103年度偵字第9300、9367、9601、9713、9714號；移送併辦：104年度偵字第11375、11376、11377號 彰化地檢103年度偵字第9300、9367、9601、9713、9714號；移送併辦：104年度偵字第11375、11376、11377號 彰化地檢103年度偵字第9300、9367、9601、9713、9714號；移送併辦：104年度偵字第11375、11376、11377號 最後事實審 法        院 臺灣高等法院 臺中分院 臺灣高等法院 臺中分院 臺灣高等法院 臺中分院  案        號 108年度重矚上更一字第17、18號 108年度重矚上更一字第17、18號 108年度重矚上更一字第17、18號  判 決  日 期 109/11/26 109/11/26 109/11/26 確定判決 法        院 臺灣高等法院 臺中分院 臺灣高等法院 臺中分院 臺灣高等法院 臺中分院  案        號 108年度重矚上更一字第17、18號(經最高法院110年度台上字第2443、2463號判決不合法駁回上訴) 108年度重矚上更一字第17、18號(經最高法院110年度台上字第2443、2463號判決不合法駁回上訴) 108年度重矚上更一字第17、18號(經最高法院110年度台上字第2443、2463號判決不合法駁回上訴)  判決確定日期 111/07/29 111/07/29 111/07/29 是否為得易科罰金、得易服社會勞動之案件  得易科、社勞 得易科、社勞 得易科、社勞 備           註  彰化地檢111年度執字第3737號     編號64至82曾定應執行有期徒刑4年4月   
編           號  79 80 81 罪           名  食品安全衛生管理法等 食品安全衛生管理法等 食品安全衛生管理法等 宣     告    刑  有期徒刑6月，如易科罰金，以1千元折算1日 有期徒刑3月，如易科罰金，以1千元折算1日 有期徒刑5月，如易科罰金，以1千元折算1日 犯  罪  日   期  103年3月11日至 103年6月13日 103年1月15日至 103年8月14日 103年2月12日至 103年9月15日 偵查(自訴)機關年  度  案  號  彰化地檢103年度偵字第9300、9367、9601、9713、9714號；移送併辦：104年度偵字第11375、11376、11377號 彰化地檢103年度偵字第9300、9367、9601、9713、9714號；移送併辦：104年度偵字第11375、11376、11377號 彰化地檢103年度偵字第9300、9367、9601、9713、9714號；移送併辦：104年度偵字第11375、11376、11377號 最後事實審 法        院 臺灣高等法院 臺中分院 臺灣高等法院 臺中分院 臺灣高等法院 臺中分院  案        號 108年度重矚上更一字第17、18號 108年度重矚上更一字第17、18號 108年度重矚上更一字第17、18號  判 決  日 期 109/11/26 109/11/26 109/11/26 確定判決 法        院 臺灣高等法院 臺中分院 臺灣高等法院 臺中分院 臺灣高等法院 臺中分院  案        號 108年度重矚上更一字第17、18號(經最高法院110年度台上字第2443、2463號判決不合法駁回上訴) 108年度重矚上更一字第17、18號(經最高法院110年度台上字第2443、2463號判決不合法駁回上訴) 108年度重矚上更一字第17、18號(經最高法院110年度台上字第2443、2463號判決不合法駁回上訴)  判決確定日期 111/07/29 111/07/29 111/07/29 是否為得易科罰金、得易服社會勞動之案件  得易科、社勞 得易科、社勞 得易科、社勞 備           註  彰化地檢111年度執字第3737號     編號64至82曾定應執行有期徒刑4年4月   
編           號  82 罪           名  食品安全衛生管理法等 宣     告    刑  有期徒刑3月，如易科罰金，以1千元折算1日 犯  罪  日   期  102年12月17日至 103年7月4日 偵查(自訴)機關年  度  案  號  彰化地檢103年度偵字第9300、9367、9601、9713、9714號；移送併辦：104年度偵字第11375、11376、11377號 最後事實審 法        院 臺灣高等法院 臺中分院  案        號 108年度重矚上更一字第17、18號  判 決  日 期 109/11/26 確定判決 法        院 臺灣高等法院 臺中分院  案        號 108年度重矚上更一字第17、18號(經最高法院110年度台上字第2443、2463號判決不合法駁回上訴)  判決確定日期 111/07/29 是否為得易科罰金、得易服社會勞動之案件  得易科、社勞 備           註  彰化地檢111年度執字第3737號   編號64至82曾定應執行有期徒刑4年4月